臺灣臺南地方法院刑事判決
110年度易字第291號
公  訴  人  臺灣臺南地方檢察署檢察官
被      告  廖醫恩



上列被告因公共危險案件，經檢察官提起公訴（109年度偵字第2
2726號），被告於準備程序中就被訴事實為有罪之陳述，經告知
簡式審判程序之旨，並聽取被告與公訴人意見後，本院裁定以簡
式審判程序進行審理，判決如下：
    主  文
廖醫恩駕駛動力交通工具而吐氣所含酒精濃度達每公升零點二五
毫克以上，累犯，處有期徒刑柒月。
    事實及理由
壹、程序事項：被告廖醫恩所犯為死刑、無期徒刑、最輕本刑3
    年以上有期徒刑以外之罪，亦非屬高等法院管轄之第一審案
    件，其於準備程序就被訴事實為有罪陳述，經告知簡式審判
    程序之旨，並聽取檢察官、被告之意見後，本院依刑事訴訟
    法第273條之1第1項規定裁定進行簡式審判程序，故本案之
    證據調查，依同法第273條之2規定，不受同法第159條第1項
    、第161條之2、第161條之3、第163條之1及第164條至第170
    條所規定證據能力認定及調查方式之限制，合先敘明。
貳、實體事項：
一、本件犯罪事實及證據，均引用檢察官起訴書（如附件）之記
    載，並增列「證號查詢機車駕駛人資料」、「被告於本院審
    理中之自白」為證據。　
二、論罪科刑：
  ㈠核被告廖醫恩所為，係犯刑法第185條之3第1項第1款之駕駛
    動力交通工具而吐氣所含酒精濃度達每公升0.25毫克以上之
    罪。
  ㈡本件有累犯加重其刑之適用：
　1.經查，被告前因不能安全駕駛之公共危險案件，經本院以10
    7年度交簡字第4383號判決判處有期徒刑3月確定，於108年1
    0月7日易科罰金執行完畢，有臺灣高等法院被告前案紀錄表
    在卷足參（見本院卷第70至71頁），其於上述有期徒刑執行
    完畢後5年內故意再犯本件有期徒刑以上之罪，為累犯。
　2.本院審酌被告上述前案與本案間，犯罪情節、手段、侵害之
    法益及所犯之罪罪質均大致相同等情，經本院裁量後認為依
    累犯規定加重其刑，並未使被告所受刑罰超過其所應負擔之
    罪責，參照司法院釋字第775號解釋意旨，爰依刑法第47條
    第1項規定加重其刑。
  ㈢本院審酌以下事項，量刑：
　1.被告明知其普通重型機車駕照已因酒駕前案吊扣，本不得騎
    乘機車，竟於食用含有酒精成分之燒酒雞後吐氣所含酒精濃
    度已達每公升0.25毫克以上之情形下，仍騎乘機車上路。
　2.嗣因被告不勝酒力，藉機尋釁與他車駕駛發生肢體衝突，警
    方獲報到場處理，測得吐氣所含酒精濃度數值高達每公升0.
    58毫克，酒醉程度非低，且依據被告嗣後製作筆錄時，對於
    案發當下之情形均記憶不清，甚至不知自己為何會騎到該處
    ，足見其當時顯然無法安全駕駛。
　3.被告先前已有其他不能安全駕駛之公共危險前案紀錄（參被
    告前案紀錄表，構成累犯之前案紀錄於此不再重複審酌），
    本案已屬第5次犯酒駕案件，且在前案易服社會勞動之履行
    期間內所犯，足見被告未能因先前酒駕前案有所悔悟、反省
    ，其明知飲酒後不得駕駛車輛，以及酒醉駕車對他人生命、
    身體或財產法益所造成之危險，仍為本件犯行，除漠視自身
    安危，更罔顧法律規範與公眾道路通行之安全，對公眾交通
    往來顯已造成潛在之高度危險，所為實不足取。
　4.另參酌被告尚曾涉犯肇事逃逸，一案業經檢察官為緩起訴處
    分確定，另一案尚由本院以110年度交訴字第23號審理中，
    足見被告多次涉犯有害於道路交通安全之犯罪。
　5.再念及被告犯後於警詢及偵查中坦承犯行，犯後態度尚可。
　6.兼衡被告於本院審理中自陳學歷為高中肄業之智識程度，未
    婚、無子女、從事粗工（收入詳卷）、與母親及姊姊同住、
    母親中風之家庭生活狀況（見本院卷第66頁）等一切情狀，
    量處如主文所示之刑，以示懲儆。
  ㈣至被告姊姊雖具狀聲請本案諭知得易科罰金之刑期，然而酒
    醉駕車是法律所不容許之行為，倘若被告僅為初犯，尚可考
    量情節予以自新機會，先前給予緩起訴處分或得易科罰金刑
    度之檢察官、法官或許也是基於這個立場來作成處分或判決
    ，被告先前已曾享有3次緩起訴處分之機會（含酒駕及肇事
    逃逸案件），相對於一般刑事案件被告，已屬非常幸運，以
    一般案件而言，能有一次緩起訴處分機會都不見得是容易的
    ，然而被告未能珍惜機會，仍然屢犯酒駕案件，況其酒駕前
    案中尚曾違規與他車發生事故（參臺灣臺南地方檢察署檢察
    官98年度偵字第14449號緩起訴處分書），又曾涉犯肇事逃
    逸案件，本案既是累犯，又無照駕駛，判處如主文所示之刑
    度已甚為考量被告家庭狀況，實已偏輕，如有不服，自可於
    上訴期間內依法提出上訴，再由第二審法院審酌量刑是否妥
    適，附此說明。
據上論斷，應依刑事訴訟法第273條之1第1項、第299條第1項前
段，刑法第185條之3第1項第1款、第47條第1項，刑法施行法第1
條之1第1項，判決如主文。
本案經檢察官胡晟榮提起公訴，檢察官羅瑞昌到庭執行職務。
中　　華　　民　　國　　110 　年　　6 　　月　　11　　日
                  刑事第三庭　法　官  陳郁婷
以上正本證明與原本無異。
如不服本判決應於收受本判決後20日內向本院提出上訴書狀，並
應敘述具體理由。其未敘述上訴理由者，應於上訴期間屆滿後20
日內向本院補提理由書狀（均須按他造當事人之人數附繕本）「
切勿逕送上級法院」。 
  　　　　　　　　　　　　　　書記官　林怡芳
中　　華　　民　　國　　110 　年　　6 　　月　　15　　日
附錄本案論罪科刑法條
中華民國刑法第185條之3第1項
駕駛動力交通工具而有下列情形之一者，處2 年以下有期徒刑，
得併科20萬元以下罰金：
一、吐氣所含酒精濃度達每公升零點二五毫克或血液中酒精濃度
    達百分之零點零五以上。
二、有前款以外之其他情事足認服用酒類或其他相類之物，致不
    能安全駕駛。
三、服用毒品、麻醉藥品或其他相類之物，致不能安全駕駛。
　　
【附件】
臺灣臺南地方檢察署檢察官起訴書
                                    109年度偵字第22726號
　　被　　　告　廖醫恩　男　43歲（民國00年0月00日生）
　　　　　　　　　　　　住○○市○○區○○00號
　　　　　　　　　　　　居臺南市○○區○○路0巷0號
　　　　　　　　　　　　國民身分證統一編號：Z000000000號
上列被告因公共危險案件，已經偵查終結，認應提起公訴，茲將
犯罪事實及證據並所犯法條分敘如下：
　　　　犯罪事實
一、廖醫恩前因最近一次公共危險案件，經法院判處有期徒刑5
    月確定，詎仍不知悔改，於民國109年11月30日下午5時許，
    在臺南市新市區某處之同事家中飲用以米酒料理之燒酒雞湯
    後，竟未待體內酒精成分完全退卻，猶騎乘車號000-0000號
    機車於道路之上。嗣於同日下午6時50分許，廖醫恩騎車行
    經同市○○區○○○路000號前，與黃奎源、劉奕圻等人因行車糾
    紛而生有肢體衝突後（所涉傷害等罪嫌另為不起訴處分），
    因到場處理之警員聞得廖醫恩渠身上帶有酒氣，乃疑有酒後
    駕車之情，遂當場對之以酒精測試器測試，結果測得渠吐氣
    所含酒精濃度為每公升0.58毫克，始悉上情。
二、案經臺南市政府警察局永康分局移送偵辦。
　　　　證據並所犯法條
一、上開犯罪事實，業據被告廖醫恩於警詢及偵訊時供認不諱，
    並有酒精濃度呼氣測試結果列印紙、呼氣酒精測試器檢定合
    格證書、監視器攝影內容擷取畫面（照片）在卷可稽，被告
    之自白經核與事實相符，是渠犯嫌應堪認定。
二、核被告所為，係犯刑法第185條之3第1項第1款之不能安全駕
    駛動力交通工具罪嫌。又被告前因公共危險案件，經法院判
    處有期徒刑3月確定，於108年10月7日易科罰金執行完畢乙
    情，有本署刑案資料查註紀錄表在卷可考，渠受有期徒刑執
    行完畢後5年以內故意再犯本案法定刑為有期徒刑之罪，為
    累犯，請依刑法第47條第1項規定加重其刑。
三、依刑事訴訟法第251條提起公訴。
　　此　致
臺灣臺南地方法院
中　　華　　民　　國　　110 　年　　3 　　月　　19　　日
                              檢  察  官  胡晟榮
本件證明與原本無異
中　　華　　民　　國　　110 　年　　3 　　月　　23　　日
                              書  記  官  許靜萍